【裁判字號】    90,台上,1938
【裁判日期】    901101
【裁判案由】    給付工程款
【裁判全文】
最高法院民事裁定                                九十年度台上字第一九三八號
    上  訴  人  陳建成工程有限公司
    法定代理人  徐茂明
    訴訟代理人  蔡得謙律師
                鐘登科律師
    被 上訴 人  聯億建設有限公司
    法定代理人  蔡麗貴
右當事人間請求給付工程款事件，上訴人對於中華民國八十九年三月二十一日台灣高
等法院台中分院第二審判決（八十六年度重上字第三號），提起上訴，本院裁定如左
：
    主  文
上訴駁回。
第三審訴訟費用由上訴人負擔。
    理  由
按對於第二審判決上訴，非以其違背法令為理由，不得為之。民事訴訟法第四百六十
七條定有明文。依同法第四百六十八條規定，判決不適用法規或適用不當者，為違背
法令。而判決有同法第四百六十九條所列各款情形之一者，為當然違背法令。是當事
人提起上訴，如依民事訴訟法第四百六十八條規定，以第二審判決有不適用法規或適
用法規不當為理由時，其上訴狀或理由書應有具體之指摘，並揭示該法規之條項或其
內容。若係成文法以外之法則，應揭示該法則之旨趣。倘為司法院解釋、或本院之判
例，則應揭示該判解之字號或其內容。如以民事訴訟法第四百六十九條所列各款情形
為理由時，其上訴狀或理由書，應揭示合於該條款之事實。上訴狀或理由書如未依此
項方法表明，或其所表明者，顯與上開法條規定之情形不相合時，即難認為已對第二
審判決之違背法令有具體之指摘，其上訴自難認為合法。本件上訴人對第二審判決其
敗訴部分提起上訴，雖以該部分判決違背法令為由，惟核其上訴理由狀所載內容，係
就原審取捨證據、認定事實之職權行使，指摘其為不當，並就原審已論斷者，泛言未
論斷，而未具體表明合於不適用法規、適用法規不當、或民事訴訟法第四百六十九條
所列各款之情形，難認對該部分判決之如何違背法令已有具體之指摘。依首揭說明，
應認其上訴為不合法。末查當事人主張有利於己之事實者，就其事實有舉證之責任，
民事訴訟法第二百七十七條定有明文。原審以兩造訂有承攬契約，其報酬總額為新台
幣（下同）一億五千五百萬元，上訴人不能舉證證明報酬總額業已調高二百萬元，成
為一億五千七百萬元，及被上訴人曾同意「世紀城堡」、「世紀寶座」房屋之工程款
依序追加四百三十五萬八千四百九十元、七百三十七萬一千三百四十元之事實，因認
上訴人不得請求被上訴人給付該部分之工程款，並明上訴人其他主張因何不足採之
理由，爰為上訴人敗訴之判決，駁回其上訴，經核並無違背法令之情形，附此明。
據上論結，本件上訴為不合法。依民事訴訟法第四百八十一條、第四百四十四條第一
項、第九十五條、第七十八條，裁定如主文。
中      華      民      國     九十     年     十一     月      一      日
                              最高法院民事第三庭
                                  審判長法官  林  奇  福
                                        法官  陳  國  禎
                                        法官  李  彥  文
                                        法官  陳  重  瑜
                                        法官  黃  秀  得
      右正本證明與原本無異
                                              書  記  官
中      華      民      國     九十     年     十一     月     十五     日
                                                                        Ｒ


司法院資訊處製作；財團法人民間司法改革基金會備份。
